臺灣臺南地方法院刑事判決　　　　　　　九十一年度訴字第三七號
　　公　訴　人　臺灣臺南地方法院檢察署檢察官
　　被　　　告　甲○○
　　被　　　告　乙○○
右列被告因竊盜案件，經檢察官提起公訴（九十一年度偵字第二０八五、一三一八號
），本院判決如左：
    主  文
甲○○共同以犯竊盜罪為常業，累犯，處有期徒刑參年陸月，應於刑之執行前，令入
勞動場所強制工作參年。扣案竊盜工具壹批、行動電話參支均沒收之。
乙○○共同以犯竊盜罪為常業，處有期徒刑貳年捌月，應於刑之執行前，令入勞動場
所強制工作參年。扣案竊盜工具壹批、行動電話參支均沒收之。
    事  實
一甲○○有一次殺人未遂，八十二年、八十五年間犯竊罪，分別經法判處有期徒刑
  八月及二年確定，其中一次竊案件，經法院判處有期徒刑二年，強制工作三年確
  定，於民國九十年八月九日執行完畢；乙○○分別於七十九年間犯竊及贓物罪，
  經法院減刑後判處有期徒刑六月及四月確定，嗣經法院合併計執行刑處有期徒刑九
  月，於八十年十二月八日執行完畢；（不構成累犯）。詎二人不知悔改，共同基於
  常業竊及恐嚇取財之概括犯意聯絡，專門竊取三陽汽車股份有限公司之新型雅歌
  、喜美車系之自用小客車後再恐嚇勒贖或變造ＡＢ車牌懸掛於所竊得之汽車上伺機
  販賣賴以維生。期間先由甲○○自跳蚤市場上以新台幣（下同）三千五百元之代價
  ，向不詳姓名之人購買帳號00000000000號，戶名邱士旗之之中國農民
  銀行存摺及金融卡，並由甲○○於如表一所示之時、地竊取車牌後，再與乙○○於
  九十一年一月間某日凌晨二時許，無故侵入台南市○○區○○路二段一之八三號鐵
  工廠（侵入住宅部分未據告訴），由甲○○將所竊得之車牌，以切割、焊接之方式
  變造，並將變造所得之「２Ｎ－２７１７」號車牌二面持以行使，懸掛於所竊得之
  汽車上，足以生損害於汽車監理單位對汽車管理之正確性。甲○○、乙○○於附表
  二、附表三所示之時、地，多次或共同或由甲○○單獨徒手由車頭冷氣排氣孔打開
  引撉蓋後，破壞防盜器，擦掉電磁瓶上負電電源接頭後，碰觸負電座，打，開車門
  主控鎖之方法竊取如附表二、附表三所示之自用小客車，並以之為常業。復於竊得
  附表三所示之自小客車後再循車內車主所留之聯絡電話，隨即由甲○○以公用電話
  或0000000000號行動電話聯繫車主，恫稱：「你的車被我所竊取，我沒
  有工作，如要拿回你的車，必須匯附表三之對價給我作生活費，並贖金匯入000
  00000000號，戶名邱士旗之中國農民銀行帳戶，否則即將車子拆解」等語
  恐嚇車主，使附表三所示之被害車主恐渠等價值不菲之車子遭解體而心生畏怖，遂
  依指示將款項匯入該帳戶，乙○○則以金融卡在金融機構之自動提款機提領所恐嚇
  勒贖之金錢，與甲○○平分花用。嗣經警於九十一年一月三十日下午一時許，在台
  南市○○路志成駕訓班旁，二人已著手向徐燿堂恐嚇勒贖時查獲，並扣得供犯罪所
  用之竊工具乙批及行動電話三支。
二案經台南市警察局第五分局報請台灣台南地方法院檢察署檢察官偵查起訴。
理  由
一被告甲○○部：
  訊據被告甲○○於警訊、偵查中及本院審理時供認不諱，核與被害人陳進文、徐耀
  堂、謝奇璋、許秀燕、王萬褔、盧雪英、黃鈺堂、陳俊良等於警訊中指訴情節相符
  ，且有扣押書、中國農民銀行存摺存款存入憑絛、贓物認領物認領保管單、照片十
  六幀、車輛竊、車牌失竊資枓個別查詢報表附卷及竊工具乙批、行動電話三支
  等扣案等扣案可資佐證，被告自白和與事實相符，應堪採信，此部分事證已甚明確
  ，被告犯行堪以認定。
二被告乙○○部分：
  訊據被告乙○○於本院審理時除坦承附表三恐嚇取財之犯行外，其餘均否認，辯稱
  ：變造車牌之部分是甲○○駕車載伊到鐵工廠，伊僅有在車上休息，是甲○○自己
  做的，另附表三編號二部分，伊是跟甲○○一起去，但甲○○事前是告訴伊，因朋
  友之車子壞掉，要牽回幫忙修理，並不知道他去偷車子云云。經查：上情業經被告
  被告乙○○於警訊及偵訊中供稱：我有跟他自永康市一處檳榔攤行竊一部Ｎ七－九
  五三０號自小客車，（見九十一年一月三十日警訊筆錄）、大約在二星期前，他有
  帶我到安南區○○路○段一之八三號一處鐵工廠，由他本人在該處變造車牌，他那
  次帶了一組車牌說要把漆拿掉重噴，我在旁邊看了一回兒．．．他跟我說變造車牌
  是要做Ｂ車用的（見九十一年一月二十日警訊筆錄）、我知道甲○○竊車等語（見
  九十一年三月十四日偵訊筆錄），核與同案被告王善維於警訊中供稱：Ｎ七－九五
  三０號自小客車，是我於今三十日早上十時打電話要約乙○○一起到台南縣鹽行找
  尋車輛下手偷竊，我們於十一時許在台南縣鹽行省道公路旁趁機竊取該部自小客車
  ，我們二人得手後由我開贓車，乙○○隨後開二Ｎ－二七一七號自小客車尾隨在後
  ，我們二人將該車藏放於台南市○○區○○路六段一０三巷七五弄三六號旁，然後
  再由乙○○載我回到他經營之檳榔攤等語相符（見九十一年一月三十日），是被告
  乙○○所辯並不足採，復有被害人陳進文、徐耀堂、謝奇璋、許秀燕、王萬福、盧
  雪英、黃鈺堂、陳俊良於警訊指訴及扣押書、中國農民銀行存款存入憑條、贓物認
  領保管單、照片十六幀、車輛竊、車牌失牌資料個別查詢報表卷及盜工具乙批、
  行動電話三支扣案可資佐證，被告乙○○之犯行亦堪認定。
三被告甲○○、乙○○二人反覆為竊車、恐嚇取財、行使變造特種文書之犯行，渠等
  並恃此以維生，是核渠等所為，均係犯有刑法第二百十六條、第二百十二條之行使
  變造之特種文書罪、第三百二十二條之常業竊、第三百四十六條第一項之恐嚇取
  財既、未遂罪。渠等就上開犯行有犯意之聯絡及行為之分擔，依共同正犯處斷。又
  渠等先後多次恐嚇取財既、未遂之犯行，犯罪構成要件相同，顯係基於概括犯意所
  為，為連續犯，應依刑法第五十六條之規定論以一罪。被告偽造文書後，復持以行
  使，其偽造之低度行為為行使之高度行為所吸收，不另論罪。被告等已著手向徐耀
  堂恐嚇取財行而不遂，為未遂犯，依刑法第二十六條規定按既遂犯之刑度減輕之。
  公訴人雖未就恐嚇徐耀堂未遂部分起訴，然此與前開論罪部分，為連結犯，有裁判
  上一罪之關係，本院自得予以審理。又所犯行使變造之特種文書、常業竊、恐嚇
  取財三罪間有方應依刑法第五十五條之規定從一重之常業竊罪處斷。公訴人雖另
  論被告成立刑法第三百零六條之無故侵入住宅罪，惟此部分未經被害人提出告訴，
  然此與論罪部分為牽連犯，有裁判上一罪之關係，爰不另為不受理之判決，附此敘
  明。又查被告甲○○受有期徒刑之執行完畢後，五年以內再犯本件有期徒刑以上之
  罪，有台灣高等法院被告全國前案紀錄表在卷可憑，為累犯，應加重其刑。爰審酌
  被告等正值年壯不思在正當途徑努力，多次竊財物以之為常業，造成對社會、他
  人之危害及事後態度等一切情狀，各處如主文所示之刑，以資懲儆。又被告等以竊
  所得恃以維生，為常業竊犯，業如前述，爰依竊犯贓物犯保安處分條例第三
  條第一項第二款規定，均諭知於刑之執行前令入勞動場所強制工作三年。至公訴人
  雖請求判處被告甲○○有期徒刑六年；被告乙○○有期徒刑五年，然本院審酌其等
  犯罪之手段，及所生之損害，認宜判處如主文所示之行為適當。
四扣案當場查獲供犯罪所用之工具一批、及行動電話三支被告甲○○所有犯罪所用之
  物，均應予沒收，另車牌六面及高爾夫球具，均為被害人所，非被告所有之物，均
  不為沒收之諭知。
據上論斷，應依刑事訴訟法第二百九十九第一項前段，刑法第二十八條前段。第五十
六條、第三百二十二條、第三百四十六條第一項、第二百十六條、第二百十二條、第
四十七條、第五十五條後段。第三十八條第一項第二款，竊犯贓物犯保安處分條例
第三條第一項第二款、第四條、第五條第一項前段，判決如主文。
中    華    民    國      九十一      年      五        月      七      日
                                  臺灣臺南地方法院刑事第 三 庭
                                          法  官  蔡  奇  秀
右正本證明與原本無異。
如不服本判決，應於判決送達後十日內，向本院提出上訴狀。
                                          書記官  尹  之  玲
中    華    民    國      九十一      年      五        月      十五    日
附錄本案論罪科刑法條全文：
附錄法條
中華民國刑法第二百十六條
  行使第二百十條至第二百十五條之文書者，依偽造、變造文書或登載不實事項或使
  登載不實事項之規定處斷。
中華民國刑法第二百十二條
  偽造、變造護照、旅券、免許證、特許證及關於品行、能力服務或其他相類之證書
  、介紹書，足以生於公眾或他人者，一年以下有期徒刑、拘役或三百元以下罰金。
中華民國刑法第三百二十三條
  以犯竊罪為常業者，處一年以上七年以下有期徒刑。
中華民國刑法第三百四十六條
  意圖為自己或第三人不法之所，有以恐嚇使人將本人或第三人之物交付者，處六月
  以上五年以下有期徒刑，得併科一千元以下罰金。
  以前項方法得財產上不法之利益，或使第三人得之者，亦同。
  前二項之未遂犯罰之。
附表：
附表一：
┌──┬──────┬────────┬──────┬────┬────┐
│編號│  犯罪時間  │    竊取地點    │被竊車牌號碼│被害車主│備    註│
├──┼──────┼────────┼──────┼────┼────┤
│ 一 │90年月日│台南市永康市崑山│ＴＨ－二四一│盧雪英  │甲○○單│
│    │８時分    │街二一巷二號    │六號        │        │獨犯之  │
├──┼──────┼────────┼──────┼────┼────┤
│ 二 │91年１月日│台南市永康市仁愛│Ｊ八－二四八│許秀燕  │甲○○單│
│    │時許      │街五八號萬年公司│一號        │      │獨犯之  │
│    │            │      對面空地  │            │        │        │
├──┼──────┼────────┼──────┼────┼────┤
│ 三 │91年１月日│台南市永康市復國│二Ｍ－二七一│王萬福  │甲○○單│
│    │６時分    │一路四七０號    │七號        │        │獨犯之  │
└──┴──────┴────────┴──────┴────┴────┘
附表二：
┌──┬─────┬───────┬────────┬────┬────┐
│編號│  犯罪時間│    竊取地點  │被竊汽車車牌號碼│被害車主│備註    │
├──┼─────┼───────┼────────┼────┼────┤
│ 一 │90年12月4 │台南市○○街六│２Ｓ－五００六號│謝奇璋  │由甲○○│
│    │日14時許  │九二號前      │                │        │單獨犯之│
├──┼─────┼───────┼────────┼────┼────┤
│ 二 │91年1月14 │台南市○○○街│八Ｊ－二三七０號│陳進文  │由甲○○│
│    │日 7時許  │292巷12號前   │                │        │單獨犯之│
└──┴─────┴───────┴────────┴────┴────┘
附表三：
┌─┬──────┬────────┬────┬───┬───┬────┐
│編│  犯罪時間  │    竊取地點    │被竊汽車│被害車│恐嚇勒│備    註│
│號│            │                │號碼    │主    │贖金額│        │
├─┼──────┼────────┼────┼───┼───┼────┤
│一│91年１月日│台南市安南區安和│Ｃ七－一│陳俊良│新台幣│由甲○○│
│  │時許      │路二段九八號前  │九三八號│      │二萬五│單獨竊盜│
│  │            │                │        │      │千元  │並由兩人│
│  │            │                │        │      │      │共同恐嚇│
│  │            │                │        │      │      │取財    │
├─┼──────┼────────┼────┼───┼───┼────┤
│二│91年１月日│台南市○○路○段│Ｙ八－三│黃鈺堂│新台幣│由甲○○│
│  │時許      │中國城後方      │五六九號│      │二萬七│單獨竊盜│
│  │            │                │        │      │千元  │並由二人│
│  │            │                │        │      │      │共同恐嚇│
│  │            │                │        │      │      │取財    │
├─┼──────┼────────┼────┼───┼───┼────┤
│三│91年１月日│台南縣永康市中正│Ｎ七－九│徐燿堂│未遂  │由甲○○│
│  │            │                │        │      │      │、乙○○│
│  │時許      │南路四五三號前  │五三０號│      │      │共同竊盜│
│  │            │                │        │      │      │及恐嚇取│
│  │            │                │        │      │      │財      │
└─┴──────┴────────┴────┴───┴───┴────┘
